臺灣板橋地方法院民事判決　　　　　　　100年度訴字第639號
原　　　告　鄒有田
被　　　告　陳建良
上列當事人間請求侵權行為損害賠償事件，經本院刑事庭裁定移
送前來，於中華民國100年7月19日言詞辯論終結，本院判決如下
：
    主          文
被告應給付原告新臺幣貳萬零捌佰伍拾元，及自中華民國一百年
三月一日起至清償日止，按週年利率百分之五計算之利息。
原告其餘之訴駁回。
訴訟費用由被告負擔五十分之一，餘由原告負擔。
本判決第一項原告勝訴部分得假執行。
    事 實 及 理 由
一、原告主張：被告於民國99年3月14日17時許，教唆訴外人亦
    即綽號「小豬」及「冠強」之2名男子，一共3人，在臺北縣
    蘆洲市（現改制為新北市蘆洲區○○○路276號前毆打伊，
    造成伊身體健康重大傷害以及精神上之恐懼，並且因身體上
    之傷害而無法工作，爰依侵權行為之法律關係請求被告賠償
    醫療費用新臺幣（下同）2,550元、薪資損失864,000元（36
    ,000x24個月）及精神慰撫金50萬元等語，並聲明：被告應
    給付原告1,366,550元及自起訴狀繕本送達翌日起至清償日
    止按年息5%計算之利息。
二、被告則以：原告不能工作並非伊之行為所致，在衝突發生前
    即已如此，且原告所提之金額過高等語，資為抗辯，並聲明
    ：請求駁回原告之訴。
三、得心證之理由：
    本件原告主張被告有毆打其成傷之侵權行為，致其受有損害
    等情，為被告所否認，並以前揭情詞置辯，是本件之爭點為
    ：原告請求被告負侵權行為損害賠償責任，有無理由？其應
    賠償金額若干？爰分述如下：
（一）被告是否應負侵權行為之損害賠償責任？
      按「違反保護他人之法律，致生損害於他人者，負賠償責
      任」，民法第184條第1項前段定有明文。查原告主張被告
      於99年3月14日17時許，在蘆洲市○○路276號前毆打伊，
      造成伊身體健康重大傷害以及精神上之恐懼之情事業經原
      告於警詢及偵查中指證歷歷（見臺灣板橋地方法院檢察署
      99年度偵字第19772號卷第5頁及第23頁），且有驗傷診斷
      書1紙附卷可憑（見同上卷第9頁），被告確有教唆「小豬
      」、「冠強」及參與毆打原告之行為，並致原告受有右眼
      眶瘀傷、右眼擦傷、左臉脹痛等傷害無訛，且上開事實前
      經本院刑事庭以99年度易字第2667號刑事判決認定被告犯
      傷害罪，並判處拘役50日，如易科罰金以1,000元折算1日
      確定在案，業據本院調取刑事卷宗查核明確，並有新光吳
      火獅紀念醫院99年03月15日新乙診字第0990386P號乙種診
      斷證明書影本附於刑事偵查卷宗內可參，益徵原告主張伊
      遭被告毆打成傷之情為真，被告所為之抗辯顯不足採。則
      原告依侵權行為之法律關係，請求被告依侵權行為法律關
      係負損害賠償之責，應屬可採。
（二）被告應賠償之金額為若干？
      按「不法侵害他人之身體或健康者，對於被害人因此喪失
      或減少勞動能力或增加生活上之需要時，應負損害賠償責
      任。」，另「不法侵害他人之身體、健康、名譽、自由、
      信用、隱私、貞操，或不法侵害其他人格法益而情節重大
      者，被害人雖非財產上之損害，亦得請求賠償相當之金額
      。」，民法第193條第1項及第195條第1項前段及第213條
      定有明文。又民法第195條所謂相當之金額，應斟酌加害
      人與被害人雙方之身分、資力與加害程度，及其他各種情
      形核定之；慰撫金是否相當，應以加害行為之加害程度及
      被害人所受痛苦，斟酌加害人及被害人之身分、經濟地位
      等各種情形定之，最高法院47年台上字第1221號、51年台
      上字第223號判例意旨可參。準此，原告須就被告因系爭
      事故所受傷害負侵權行為之損害賠償責任，已如前述，茲
      就其應賠償之項目及金額詳述如下：
  １、醫療費用部分：原告請求被告給付醫療費用2,550元，經
      查，依據原告提出之醫療費用收據所載，原告於99年3月1
      5日因急診支出850元、另又至神經內科就診分別於99年3
      月30日支出660元、99年4月3日支出510元、99年4月10日
      支出530元，有新光吳火獅紀念醫院收據4紙在卷可參（見
      本院卷第26至29頁），原告因本件傷害事件受傷害均為臉
      眼部外傷，並無神經內科方面傷害之證據，故原告所支出
      之醫療費用，其中神經內科部分無從認定為本件被告傷害
      所致傷勢而支出者，應予剔除，其餘原告請求被告給付醫
      療費用850元，自應准許。
  ２、工作損失部分：本件原告主張其因受傷2年內無法工作，
      損失工資864,000部分，但為被告所否認。查原告主張其
      於99年3月14日上開傷害事件發生後，即產生常態性頭痛
      及手部顫抖之情形，期間陸續前往看診4次仍未完全痊癒
      ，經醫生建議定期追蹤，有原告所提出之新光吳火獅紀念
      醫院診斷證明書1紙附卷為證據（見本院卷第47頁），惟
      原告並未舉證證明其於傷害事件發生當時有何工作證明，
      其因被告傷害所受傷害部位為右眼部、左臉部等，均屬表
      層皮肉傷害，但並未有傷及顱內腦部之記載，其所謂良性
      顫抖、頭痛是否為被告之行為所致，尚未據原告舉證證明
      其間之因果關係，則其謂因受傷而有頭痛及顫抖等情形而
      受有不能工作之損失云云，即乏實據相佐，尚不足採，故
      其此部分請求自不能准許。
  ３、精神慰撫金部分：原告主張其身心受創，請求精神賠償50
      萬元等語，惟被告抗辯請求之金額過高等語。經查，原告
      係國中畢業，於98年度所得額為490,004元（見本院卷第2
      2頁之稅務電子閘門財產所得調件明細表）；而被告則為
      國中肄業，於98年度所得額為81,900元（見本院卷第19頁
      之稅務電子閘門財產所得調件明細表），本院審酌被告之
      行為狀態，原告所受傷勢程度，被徒手毆打臉部有羞辱之
      意涵，其精神上自有相當之痛苦，另考量兩造之經濟狀況
      、社會地位、系爭事故發生始末等一切情狀，認原告請求
      被告賠償精神慰撫金應以2萬元為適當。
  ４、綜上，原告所得請求被告賠償之金額應為20,850元，原告
      之請求於此數額範圍內方屬有理由，其超過此數額部分，
      則屬無理由。
四、綜上所述，原告依侵權行為法則，訴請被告應賠償其金額共
    為20,850元，並加計自起訴狀繕本送達翌日即100年3月1日
    （本件應送達於被告之刑事附帶民事訴訟起訴狀繕本之送達
    ，係於100年2月18日寄存在新北市政府警察局蘆洲分局集賢
    派出所而為送達，依民事訴訟法第138條第2項規定，應經過
    10日即100年2月28日發生送達效力）起至清償日止按年利率
    百分之五計算之法定遲延利息，為有理由，應予准許。至原
    告逾此請求部分，即非有理由，應予駁回。
五、假執行之宣告：本件原告勝訴部分，係所命給付之金額或價
    額未逾新臺幣50萬元之判決，該原告勝訴部分應依民事訴訟
    法第389條第1項第5款規定，依職權宣告假執行。
六、本件事證已臻明確，兩造其餘攻擊或防禦方法，經本院審酌
    後，認均與本件之結論無涉，茲不再一一論述，併予敘明。
七、訴訟費用負擔之依據：民事訴訟法第79條。
中    華    民    國   100    年    8     月    2     日
            民事第一庭  法  官  許瑞東
以上正本證明與原本無異
如對本判決上訴，須於判決送達後20日內向本院提出上訴狀；如
委任律師提起上訴者，應一併繳納上訴審裁判費。
中    華    民    國   100    年    8     月    2     日
                        書記官  李淑卿